臺中高等行政法院判決
　　　　　　　　　　　　　　　　九十六年度簡字第三三四號
原　　　告　甲○○
被　　　告　彰化縣政府
代　表　人　乙○○
訴訟代理人　丁○○
　　　　　　丙○○
上列當事人間因就業服務法事件，原告不服行政院勞工委員會中
華民國九十六年五月九日勞訴字第○九六○○○七一七七號訴願
決定，提起行政訴訟。本院判決如下︰
    主  文
原告之訴駁回。
訴訟費用由原告負擔。
    事  實
甲、事實概要：緣原告於民國九十五年八月十四日非法容留越南
    籍外勞ＶＯ ＴＨＩ ＨＯＡ（下稱Ｖ女，護照號碼：Ａ00
    00000Ａ，原雇主：許春雨，居留地址：彰化縣福興鄉
    ○○路一三二號）於彰化縣花壇鄉○○村○○路○段九四五
    號住處，從事照顧原告母親等工作，案經彰化縣警察局員林
    分局於九十五年八月十六日當場查獲，並經該分局以九十五
    年九月十一日員警分三字第○九五○○二○八三六號函移由
    被告審查屬實，被告乃依就業服務法第四十四條及第六十三
    條第一項規定，以九十六年二月七日府勞就字第○九六○○
    二八六三七Ａ號處分書裁處原告罰鍰新台幣（下同）十五萬
    元。原告不服，提起訴願遞遭駁回，遂提起本件行政訴訟。
乙、兩造聲明：
一、原告聲明求為判決：原處分及訴願決定均撤銷。
二、被告聲明求為判決：原告之訴駁回。
丙、兩造之陳述：
壹、原告起訴意旨略以：原告於九十五年八月七日已取得勞職外
    字第○九五○九九一七八九號函許可，僅係受皇城人力資源
    管理顧問有限公司（下稱皇城公司）員工施靜斯欺矇，誤認
    Ｖ女為所申請之合法外勞。原告係透過施靜斯申請外籍看護
    工，施靜斯即帶Ｖ女至原告家中，原告對Ｖ女為非法外勞並
    非了解，且Ｖ女僅係與原告母親作伴，並未照顧原告母親，
    原告並無容留之意思。又依刑事訴訟法第一百五十六條規定
    ，自白不得為唯一證據，原告已合法申請外勞，無觸法必要
    。且原告違反就業服務法部分，經警方移送刑事偵查結果，
    彰化地方法院檢察署檢察官業對原告為不起訴處分（該署檢
    察官九十五年度偵字第八一二四號不起訴處分書參照）。
貳、被告答辯意旨略以：原告非法容留越南籍看護Ｖ女，於九十
    五年八月十四日起在彰化縣花壇鄉○○村○○路○段九四五
    號從事照顧原告母親之工作，案經彰化縣警察局員林分局於
    九十五年八月十六日派員查獲並經原告供認屬實，此有原告
    九十五年八月十六日調查筆錄可稽，原告違反就業服務法第
    四十四條違規事實，洵屬明確，被告依法裁處，並無不合。
    原告雖訴稱其已取得申請外勞許可，僅因受施靜斯欺矇，誤
    認為所申請之合法外勞，且Ｖ女僅陪伴原告母親等語，惟原
    告於九十五年八月十六日調查筆錄中已表示Ｖ女係九十五年
    八月十四日十三時許由施靜斯帶至原告家中照顧其母親邱黃
    鴛鴦，係施靜斯所借，並非原告合法申請等語，且作伴亦為
    照顧，即是容留，從而原告違法容留外國人從事工作之事實
    ，洵堪認定。原告雖另呈彰化地方法院檢察署檢察官九十五
    年度偵字第八一二四號不起訴處分書，然其係警方以原告違
    反同法第五十七條第一款規定須有聘僱關係為前提，並依同
    法第六十三條第一項後段有關刑事罰規定移送偵辦，與本件
    尚有不同。
    理  由
一、按「任何人不得非法容留外國人從事工作。」、「雇主聘僱
    外國人工作，應檢具有關文件，向中央主管機關申請許可。
    ．．．」、「違反第四十四條或第五十七條第一款、第二款
    規定者，處新台幣十五萬元以上七十五萬元以下罰鍰。五年
    內再違反者，處三年以下有期徒刑、拘役或科或併科新臺幣
    一百二十萬元以下罰金。」分別為就業服務法第四十四條、
    第四十八條第一項及第六十三條第一項所明定。
二、本件原告於九十五年八月十四日非法容留越南籍外勞Ｖ女（
    原雇主：許春雨，居留地址：彰化縣福興鄉○○路一三二號
    ）於彰化縣花壇鄉○○村○○路○段九四五號住處，從事照
    顧原告母親等工作，案經彰化縣警察局員林分局於同月十六
    日當場查獲，移由被告審查屬實，被告乃依就業服務法第四
    十四條及第六十三條第一項規定，處原告罰鍰十五萬元。原
    告不服，循序提起行政訴訟。
三、原告訴稱：原告於九十五年八月七日已取得勞職外字第○九
    五○九九一七八九號函許可，僅係受皇城公司員工施靜斯欺
    矇，誤認Ｖ女為所申請之合法外勞。原告係透過施靜斯申請
    外籍看護工，施靜斯即帶Ｖ女至原告家中，原告對Ｖ女為非
    法外勞並非了解，且Ｖ女僅係與原告母親作伴，並未照顧原
    告母親，原告並無容留之意思。另原告違反就業服務法部分
    ，經警方移送刑事偵查結果，彰化地方法院檢察署檢察官業
    對原告為不起訴處分等語。
四、經查，本件越南籍看護Ｖ女，並非原告合法申請僱用，而係
    原告於九十五年八月十四日向施靜斯借用，在彰化縣花壇鄉
    ○○村○○路○段九四五號，從事照顧原告母親之工作，經
    彰化縣警察局員林分局於九十五年八月十六日派員查獲，業
    經原告於警訊中陳述在卷（本院卷六九至七○頁），並有現
    場照片可稽（同卷八五至八六頁），亦與Ｖ女所稱情節相符
    ，施靜斯又稱Ｖ女係由其託原告看管（同卷七二至七六頁警
    訊筆錄），是Ｖ女並非原告所合法申請僱用之外籍勞工（同
    卷五四至五五頁外籍勞工由其他雇主接續聘僱證明書，雇主
    為許春雨），其容留Ｖ女於其彰化縣花壇鄉○○村○○路○
    段九四五號住處，從事照顧其母親之工作之事證，甚為明確
    ，被告依就業服務法第四十四條之規定，以同法第六十三條
    第一項規定，處原告罰鍰十五萬元，洵屬有據。
五、至原告雖提出行政院勞工委員會九十五年八月七日勞職外字
    第○九五○九九一七八九號許可僱用外籍勞工函件（同卷四
    九頁反面），表示其係受皇城公司員工施靜斯欺矇，誤認Ｖ
    女為所申請之合法外勞等云。惟上開行政院勞工委員會之許
    可原告僱用外籍勞工函件，係准原告於該函發文日起六個月
    內，自泰國等國家完成外國人入國手續，並於所招募之外國
    人入國起三日內，應安排其至指定醫院接受健康檢查等事宜
    ，依此聘僱外籍勞工作業程序，原告顯不可能於九十五年八
    月十四日即上開函文發文日後七日內，完成聘僱外籍勞工入
    國及體檢等手續，且原告於警訊中亦坦稱Ｖ女係其於九十五
    年八月十四日向施靜斯借用，並非其合法申請等語，是原告
    上開主張，自難採信。另原告所提出之台灣彰化地方法院檢
    察署檢察官九十五年度偵字第八一二四號不起訴處分書，然
    此係警方以原告涉有違反就業服務法第五十七條第一款規定
    之罪嫌，應依同法第六十三條第一項之規定處斷，而移送檢
    察官偵辦，又同法第五十七條第一款之規定，係指雇主聘僱
    他人所申請聘僱之外國人之情形，須以有聘僱關係為前提，
    與本件同法第四十四條規定之任何人不得非法容留外國人從
    事工作，二者要件並不相同。再者，同一違章行為，行政罰
    與刑事責任得依所屬訴訟程序，各自認定，互不影響，僅有
    行政罰法第二十六條規定一事不二罰之原則，原告本件違章
    行為，雖經檢察官為不起訴處分在案，自不得主張為本件免
    罰之依據。
六、綜上所陳，本件被告以原告於上開時地容留外籍勞工Ｖ女，
    違反就業服務法第四十四條之規定，依同法第六十三條第一
    項規定，處原告最低額罰鍰十五萬元，依上開規定及說明，
    並無違誤，訴願決定予以維持，亦無不合，原告請求原處分
    及訴願決定均予撤銷，為無理由，其訴應予駁回。另依兩造
    到庭所述各節及卷內資料，其事證已臻明確，本院亦認無經
    言詞辯論之必要，爰不經言詞辯論而判決之。
據上論結，本件原告之訴為無理由，依行政訴訟法第二百三十三
條第一項、第二百三十六條、第一百九十五條第一項後段、第九
十八條第三項前段，判決如主文。
中    華    民    國    96    年    7     月    23    日
                            第四庭法  官　許  武  峰
以上正本證明與原本無異。
如不服本判決，應於判決送達後20日內，以本訴訟事件所涉及之
法律見解具有原則性者，始得向本院提出上訴狀並表明上訴理由
，經最高行政法院許可，否則不得上訴；如於本判決宣示後送達
前提起上訴者，應於判決送達後20日內補提上訴理由書（均應依
對造人數提出繕本）。
提起上訴應預繳送達用雙掛號郵票390元（34元及5元郵票各10份
)。
中    華    民    國    96    年    7     月    25    日
　　　　　　　　　                書記官　莊  啟  明
